

LAHAYE Elise Développeur Web

https://elise-lahaye.fr

☑ e.lahaye49@gmail.com

+33631393726

in elise-lahaye-a8a1221a5

elahaye

■ Compétences

Linguistiques

Français: langue maternelle

Anglais: avancé

Japonais: intermédiaire Espagnol: débutant

Logiciels

FRONTEND

Angular 2+

React

Js JS ES6

∃ HTML5

☑ CSS 3

Figma

BACKEND

o node.js

MongoDB

Symfony 5

• PHP 7

MySQL

A mon propos

Paris, Londres, Tokyo, Marseille maintenant Montréal, l'arrivée dans une nouvelle ville permet d'expérimenter une nouvelle façon de vivre. Convertie au développement web il y a 2 ans, j'ai travaillé majoritairement avec Angular 2+ mais suis ouverte à tout travail orienté Front-End. Si vous recherhez un développeur motivé, n'hésitez pas à me contacter.

Expériences professionnelles

Novembre 2020 - Aujourd'hui: Développeur Front-End / Angular (Marseille - France)

- o Développement de fonctionnalités et correction de bugs utilisant Angular 2+ pour un logiciel métier de courtier en assurance
- Utilisation et correction de bugs api REST sous Symfony 4
- Développement de nouveaux projets en intéraction avec les clients
- Stack d'environnement sous Docker utilisation quotidienne des commandes de base, en charge des mises en recette et production
- Versionning GIT en utilisant Gitlab
- Equipe de 7 développeurs (3 front-end / 4 back-end / 1 full-stack)
- o Méthode agile (réunions quotidiennes et hebdomadaires afin de répartir les tâches)
- Utilisation de Figma pour la réalisation des wireframe et maquettes finales

RECONVERSION

2019: Secrétaire médicale dans un cabinet dentaire (Marseille - France)

• Gestion administrative et prise en charge des patients

2018: Conseillère voyages d'affaire à l'agence de voyage Egencia (Angers - France)

• Traitement des demandes clients et réservation des tickets

2017 - 2018: Professeur privé de français et d'anglais (Tokyo)

- Renforcement de la langue anglaise au niveau conversationnel
- o Apprentissage de la langue française niveau débutant/avancé

2016 - 2017: Pâtissière-vendeuse aux Merveilleux de Fred (Londres)

Projets

- Pokédex (API externe / Front-React / Material UI)
- Portfolio (Front Angular / Animations CSS)
- Jeux d'échec (Algorithmes complexes / Front-Angular / Back-Node.js / Base de données MongoDB)
- Application de partage de liste de livres (Back-Symfony / Front-Angular / API Platform + API Google Book / Base de données MySQL)
- Application de développement personnel et de gestion du temps (PHP Framework MVC maison / Pas de librarie / Base de données MySQL)

Diplômes

Mai - Juillet 2020: Formation - Angular / Symfony

Janvier - Mars 2020 : Certification RNCP Développement Intégration Web (Bac+2)

2014 - 2016: Licence de tourisme

2011 - 2013: Licence de japonais (LLCE)